臺灣臺北地方法院民事判決　　　　　　　96年度訴字第6385號
原　　　告　　寶華商業銀行股份有限公司
法定代理人　　接管人中央存款保險股份有限公司接管小組召集人
　　　　　　　王南華
訴訟代理人　　甲○○
被　　　告　　德識電子股份有限公司
兼法定代理人　丁○○
被　　　告　　戊○○
　　　　　　　萬泓國際有限公司
法定代理人　　乙○○
被　　　告　　蘇杭州國際貿易有限公司
法定代理人　　丙○○
上列當事人間清償借款事件，本院於中華民國96年9月19日言詞
辯論終結，判決如下：
    主  文
被告德識電子股份有限公司、丁○○及戊○○應連帶給付原告新
台幣壹佰萬陸仟陸佰玖拾伍元，及自民國九十五年十二月七日起
至清償日止，按年息百分之八計算之利息，暨自民國九十六年一
月八日起至清償日止，逾期在六個月以內者，按上開利率百分之
十；逾期超過六個月者，按上開利率百分之二十計算之違約金。
被告萬泓國際有限公司及蘇杭州國際貿易有限公司應給付原告如
附表所示之票載金額及利息。
本判決第一項與第二項之金額如被告任一人為給付時，其餘被告
就其清償範圍免除責任；第一項之金額如完全清償，則被告萬泓
國際有限公司及蘇杭州國際貿易有限公司免除責任。
訴訟費用由被告德識電子股份有限公司、丁○○及戊○○連帶負
擔五分之二；由萬泓國際有限公司及蘇杭州國際貿易有限公司各
負擔十分之三。
    事實及理由
甲、程序部分
一、被告5人經合法通知，未於言詞辯論期日到場，核無民事訴
    訟法第386條所列各款事由，應依原告之聲請，由其一造辯
    論而為判決。
二、按共同訴訟之被告數人，其住所不在一法院管轄區域內者，
    各該住所地之法院俱有管轄權；復按同一訴訟，數法院有管
    轄權者，原告得任向其中一法院起訴；復按當事人得以合意
    定第一審管轄法院，但以關於由一定法律關係而生之訴訟者
    為限；民事訴訟法第20條前段、第22條及第24條第1項分別
    定有明文。查，原告與被告德識電子股份有限公司（下稱德
    識公司）、丁○○及戊○○約定以本院為第一審管轄法院，
    有融資貸款契約書第陸條約定可憑，又被告萬泓國際有限公
    司（下稱萬泓公司）及蘇杭州國際貿易有限公司（下稱蘇杭
    州公司）雖非設於本院轄區內，然其餘被告已合意以本院為
    第一審管轄法院，揆諸前開規定，原告向本院起訴，故本院
    自有管轄權，合先敘明。
三、原告法定代理人鍾甦生，現已變更為接管人中央存款保險股
    份有限公司接管小組召集人王南華，此有原告提出之公司基
    本資料查詢單在卷可稽，復經原告聲明承受訴訟，自應准許
    。
乙、實體部分
一、原告主張：德識公司於民國95年8月3日邀同丁○○及戊○○
    為連帶保證人，向伊借款新台幣（下同）200萬元，借款期
    間自95年8月7日起至97年8月7日止，並約定按年利率8％計
    算之利息，及逾期在6個月以內者，按上開利率10％；逾期
    超過6個月者，按上開利率20％計算之違約金。詎料，德識
    公司僅繳息至95年12月7日，其後即未依約繳款，依約德識
    公司喪失期限利益，尚餘如主文第1項所示之本金、利息及
    違約金應立即清償，而丁○○及戊○○為連帶保證人，自應
    負連帶清償責任。另德識公司將萬泓公司、蘇杭州公司所簽
    發，發票日、票載金額、票據號碼、付款行及帳號如附表所
    示之支票2紙（下稱系爭支票）背書轉讓予原告以清償欠款
    ，惟系爭支票經伊提示後，竟遭臺灣票據交換所以存款不足
    及拒絕往來戶為由退票，萬泓公司及蘇杭州公司公司既為系
    爭支票發票人，自應就系爭支票票款負清償責任。為此依消
    費借貸、連帶保證及票據法律關係請求被告連帶清償，並聲
    明：如主文第1、2、3項所示。另提出融資貸款契約書、支
    票暨退票理由單及一般放款全部查詢單（以上皆影本）等件
    為證。
二、被告5人未於言詞辯論期日到場，亦未提出書狀作何聲明或
    陳述。
三、得心證之理由
（一）按當事人對於他造主張之事實，於言詞辯論時不爭執者，
      視同自認。但因他項陳述可認為爭執者，不在此限。當事
      人對於他造主張之事實，已於相當時期受合法之通知，而
      於言詞辯論期日不到場，亦未提出準備書狀爭執者，準用
      第1項之規定。但不到場之當事人係依公示送達通知者，
      不在此限。民事訴訟法第280條第1、3項分別有明定。本
      件原告主張：德識公司向伊借款，然未依約繳款，而使全
      部債務視為到期，尚餘如主文第1項所示之本金、利息及
      違約金尚未清償，且就萬泓公司、蘇杭州公司開立予德識
      公司，再由德識公司背書予原告之系爭支票因存款不足及
      為拒絕往來戶而遭退票之事實，已據其提出如上開所載之
      證物為憑，核屬相符。又被告非經公示送達已收受開庭通
      知及起訴狀繕本，未於言詞辯論到場陳述意見或提出書狀
      爭執，依上開規定視同自認，則原告之主張，自堪信為真
      實。
（二）按消費借貸之借用人應於約定期限內，返還與借用物種類
      品質、數量相同之物，民法第478條前段定有明文；發票
      人承兌人背書人及其他票據債務人，對於執票人連帶負責
      ，票據法第96條第1項、第144條亦定有明文。又所謂連帶
      保證，係指保證人與主債務人就債務之履行，對於債權人
      各負全部給付之責任者而言，是連帶保證債務之債權人得
      同時或先後向保證人為全部給付之請求（最高法院45年台
      上字第1426號判例、77年台上字第1772號判決參照）。再
      按遲延之債務，以支付金錢為標的者，債權人得請求依法
      定利率計算之遲延利息。但約定利率較高者，仍從其約定
      利率；當事人得約定債務人於債務不履行時，應支付違約
      金，民法第233條第1項、第250條第1項分別定有明文。德
      識公司向原告借款未依約清償，經全部視為到期，尚積欠
      如主文第1項所示之本金、利息及違約金迄未清償，而丁
      ○○及戊○○為連帶保證人；萬泓公司及蘇杭州公司為票
      據債務人，已如上述，揆上開說明及規定，被告5人自應
      分別就其所負債務負連帶清償責任。
（三）綜上，原告依消費借貸、連帶保證契約及票據關係請求被
      告連帶給付如主文所示之本金、利息及違約金為有理由，
      應予准許。
四、訴訟費用負擔之依據：民事訴訟法第85條第1項但書、第85
    條第2項。
中　　華　　民　　國　　96　　年　　9 　　月　　20　　日
                  民事民四庭    法　官　黃柄縉
以上正本係照原本作成
如對本判決上訴，須於判決送達後20日內向本院提出上訴狀
中　　華　　民　　國　　96　　年　　9 　　月　　20　　日
                    　　　　　　書記官　楊湘雯
附表
  ┌─────┬─────┬──────┬──────┬───────┬──────┬───────┬────┐
  │票載發票日│  發票人  │  票載金額  │   付款行   │  帳      號  │  票    號  │  利息起訖日  │ 年利率 │
  ├─────┼─────┼──────┼──────┼───────┼──────┼───────┼────┤
  │ 95/12/15 │ 萬泓公司 │  887,250   │玉山商業銀行│   000000000  │  AL0000000 │95/12/15起至清│  6％   │
  │          │          │            │營業部      │              │            │償日止        │        │
  ├─────┼─────┼──────┼──────┼───────┼──────┼───────┼────┤
  │ 95/11/15 │蘇杭州公司│  729,750   │彰化商業銀行│ 00-00000-0-0 │  CI0000000 │95/11/15起至清│  6％   │
  │          │          │            │樹林分行    │              │            │償日止        │        │
  └─────┴─────┴──────┴──────┴───────┴──────┴───────┴────┘
